【裁判字號】    96,壢簡,2049
【裁判日期】    951108
【裁判案由】    違反商標法
【裁判全文】
臺灣桃園地方法院刑事判決            96年度壢簡字第2049號
聲  請  人  臺灣桃園地方法院檢察署檢察官
被      告  乙○○
上列被告因違反商標法案件，經檢察官聲請以簡易判決處刑（95
年度偵字第17734 號），本院判決如下：
    主      文
乙○○明知為未得商標權人同意，於同一商品，使用相同之註冊
商標之商品而販賣，處拘役伍拾日，如易科罰金，以新臺幣壹仟
元折算壹日。扣案如附表所示仿冒商標圖樣之商品，均沒收。
    事實及理由
一、乙○○明知商標名稱「agnes b.」之商標圖樣，為法商安格
    尼絲‧特勞伯向我國經濟部智慧財產局申請註冊登記，取得
    商標專用權之註冊商標，並指定使用於如附表所示商品上，
    現仍於商標專用期間內，又該商標專用權人所生產如附表所
    示之商品，在國內行銷多年，品質著有信譽，廣為業界及一
    般消費大眾所知，竟基於販賣仿冒商標商品之犯意，向大陸
    上海地區某店家以每只新臺幣（下同）250 至300 元不等之
    價格藉由網路服務購入如附表所示仿冒商標圖樣之商品後，
    自民國96年1 月間某日起，在桃園縣龍潭鄉○○街55號住處
    ，利用網路連結至雅虎奇摩露天拍賣網站，並以帳號EZ-SHO
    PPING2005 登入該拍賣網站，將前揭購入之仿冒商標圖樣商
    品刊登陳列於網頁上，以每只450 至500 元不等之價格供買
    家標售，俟得標後，指示下標買家匯款至其向中華郵政股份
    有限公司龍潭三林郵局申辦之帳號00000000000000號帳戶，
    並以行動電話0000000000號及EZ-SHOPPING2005@yahoo.com.
    tw電子郵件信箱供買家與其聯絡，待買家下標並完成匯款後
    ，再以郵寄方式將得標之仿冒商標圖樣商品，透過不知情郵
    務人員寄交買家。嗣經警於網路上發現上開資訊，藉前揭下
    標、匯款及聯絡方式向乙○○購得仿冒「agne sb.」商標皮
    包1 件後，為警於同年5 月8 日下午4 時45分許，持搜索票
    前往上址執行搜索，並扣得其所有如附表所示之皮包共29件
    。
二、前揭犯罪事實，業經被告乙○○於警詢及偵訊中坦承不諱，
    及agnes 委任代理人甲○○指述甚詳。並有被告乙○○申辦
    帳號之郵局存摺封面及內頁交易明細資料影本、申請拍賣網
    站資料表、已完成交易紀錄、下標買家（張凱）匯款單、被
    告所用網路申辦資料、交易聯絡電話號碼申辦資料、被告住
    處查扣皮包之鑑識證明各1 份、執行搜索現場照片及被告所
    寄agnes 皮包照片各2 幀、拍賣網站畫面列印畫面15張、被
    告寄送商品之郵件外觀照片1 幀附卷可參。且有agnes 皮包
    29只扣案足憑，是本件事證明確，被告犯行洵堪認定，應依
    法論科。
三、核被告乙○○所為，係犯商標法第82條之明知未得商標權人
    同意，於同一商品，使用相同之註冊商標之商品而販賣罪。
    被告意圖販賣仿冒商標商品之輸入、陳列之低度行為，為販
    賣仿冒商標商品之高度行為所吸收，不另論罪。按刑事法若
    干犯罪行為態樣，本質上原具有反覆、延續實行之特徵，立
    法時既予特別歸類，定為犯罪構成要件之行為要素，則行為
    人基於概括之犯意，在密切接近之一定時、地持續實行之複
    次行為，倘依社會通念，於客觀上認為符合一個反覆、延續
    性之行為觀念者，於刑法評價上，即應僅成立一罪。學理上
    所稱「集合犯」之職業性、營業性或收集性等具有重複特質
    之犯罪均屬之，例如經營、從事業務、收集、販賣、製造、
    散布等行為概念者是…於行為概念上，應認為包括的一罪，
    無連續犯或併合論罪可言（最高法院95年度台上字第1079號
    判決意旨可資參照）。是被告自96年1 月間某日起至同年5
    月8 日為警查獲時之反覆販賣行為，本質上乃具有反覆、延
    續之特質，當不止於一次就結束，是其連貫、反覆、持續地
    販賣行為於刑法評價上，應認係集合多數犯罪行為而各成立
    一罪。爰審酌被告因貪圖小利而侵害他人商標權利，損及我
    國保護智慧財產權之國際形象，販賣之種類、數量、期間、
    所得，所生危害、及其犯後態度等一切情狀，並念及其為初
    犯，量處如主文所示之刑，並諭知易科罰金之折算標準。末
    查扣案如附表一所示之仿冒商標商品，均係被告犯商標法第
    82條之罪所販賣之物，不問屬於被告與否，均依商標法第83
    條之規定諭知沒收。
四、據上論斷，應依刑事訴訟法第449 條第1 項前段、第450 條
    第1 項，商標法第82條、第83條，刑法第11條前段、第41條
    第1 項前段，逕以簡易判決處刑如主文。
五、如不服本判決，得於判決書送達之翌日起10日內，以書狀敘
    述理由（須附繕本），向本院合議庭提出上訴。
中    華    民    國    95    年    11    月    8    日
                  刑事第七庭  法  官  劉為丕
上正本證明與原本無異。
如不服本判決，應於判決送達後10日內向本院提出上訴狀（應附
繕本），上訴於本院合議庭。
                              書記官  顏美惠
中    華    民    國    96    年    11    月    12    日
附錄本案論罪科刑法條：
商標法第81條
未得商標權人或團體商標權人同意，有下列情形之一者，處三年
以下有期徒刑、拘役或科或併科新臺幣20萬元以下罰金：
一  於同一商品或服務，使用相同之註冊商標或團體商標者。
二  於類似之商品或服務，使用相同之註冊商標或團體商標，有
    致相關消費者混淆誤認之虞者。
三  於同一或類似之商品或服務，使用近似於其註冊商標或團體
    商標之商標，有致相關消費者混淆誤認之虞者。
商標法第82條
明知為前條商品而販賣、意圖販賣而陳列、輸出或輸入者，處一
年以下有期徒刑、拘役或科或併科新臺幣5 萬元以下罰金。
商標法第83條
犯前二條之罪所製造、販賣、陳列、輸出或輸入之商品，或所提供於服務
使用之物品或文書，不問屬於犯人與否，沒收之。
附表：
┌──┬───────────────┬───┬───┐
│編號│品                          名│種 類 │數 量 │
├──┼───────────────┼───┼───┤
│一  │安格尼絲水餃包                │皮包  │8 只  │
├──┼───────────────┼───┼───┤
│二  │安格尼絲化妝包                │皮包  │11只  │
├──┼───────────────┼───┼───┤
│三  │安格尼絲肩包                  │皮包  │3 只  │
├──┼───────────────┼───┼───┤
│四  │安格尼絲手提包                │皮包  │7 只  │
└──┴───────────────┴───┴───┘


司法院資訊處製作；財團法人民間司法改革基金會備份。
